ACORDAO-COMPLETO-2475228

ACÓRDÃO DE RELAÇÃO

ACÓRDÃO DE RELAÇÃO 7442/2021 ATA 14/2021 - SEGUNDA CÂMARA

Acórdão 7442/2021-TCU-Segunda Câmara
	Os ministros do Tribunal de Contas da União, reunidos em sessão de 2ª Câmara, ACORDAM, por unanimidade, com fundamento no 43 da Lei 8.443/92; c/c os artigos 1º, inciso XXIV; 17, inciso IV; 143, inciso V, alínea "c"; todos do Regimento Interno, em: 
1. Processo TC-Processo 032.065/2017-5 (REPRESENTAÇÃO) 
	1.1. Interessado: Controladoria-geral da União (26.664.015/0001-48) 
	1.2. Órgão/Entidade: Entidades/órgãos do Governo do Estado de Alagoas
	1.3. Relator: Ministro Aroldo Cedraz
	1.4. Representante do Ministério Público: não atuou
	1.5. Unidade Técnica: Secretaria de Controle Externo da Educação, da Cultura e do Desporto (SecexEduc) .
	1.6. Representação legal: não há.
	1.7. Determinações/Recomendações/Orientações: 
	1.7.1. fixar o prazo improrrogável de 90 (noventa) dias, para o atendimento pela Secretaria de Estado da Educação de Alagoas - SEE/AL à diligência contida no Ofício 30684/2020-TCU/Seproc, de 19/6/2020 (peça 48) , reiterado por meio do Ofício 52168/2020-TCU/Seproc, de 23/9/2020 (peça 56) , e manifeste-se definitivamente sobre o cumprimento, em sua plenitude, da determinação do item 1.7, e da recomendação do item 1.8, do Acórdão 9288/2012-TCU-Segunda Câmara, bem como acerca do saneamento das irregularidades identificadas pelo Relatório de Auditoria 201601583 da CGU (peças 12 e 24) , encaminhando a este Tribunal os seguintes documentos, medidas e evidências sobre as providências adotadas:
	1.7.1.1. modelo de aquisição da alimentação escolar recomendado pela SEE/AL, no âmbito do PNAE, e situação atual observada pela Secretaria das contratações dos gêneros alimentícios pelas unidades executoras de sua rede estadual, a saber: licitações realizadas pelas unidades executoras; chamamentos públicos realizados, no que se refere à agricultura familiar; estrutura atual e capacitação dos servidores da rede de conselhos escolares para operacionalizar licitações e chamamentos públicos nos termos da legislação do FNDE. Fornecer evidências, tais como manifestação oficial dos gestores, atos normativos, manuais técnicos, relatórios de auditoria interna e de prestações de contas das unidades executoras, pareceres técnicos, despacho de servidores, etc.;
	1.7.1.2. mecanismos de controle interno que a SEE/AL vem utilizando para assegurar o cumprimento da Lei 11.947/2009, arts. 6º e 14, caput e § 1º, e da Resolução CD/FNDE 6/2020, arts. 8º, inciso II, e 9.º, incisos I, II e IV, ante a sua responsabilidade em zelar pela regular aplicação dos recursos financeiros transferidos às unidades executoras de sua rede de ensino e da prestação de contas ao FNDE, nos termos do art. 11 da mesma referida resolução. Fornecer evidências de instrumentos de controle e de acompanhamento dos recursos descentralizados e ações de gestão utilizados pela SEE/AL nos últimos cinco exercícios financeiros do PNAE (2015 a 2019) ;
	1.7.1.3. rol de responsáveis pela transferência e acompanhamento da gestão dos recursos do PNAE às escolas e unidades executoras, relativo aos últimos cinco exercícios financeiros (2015- 2019) ;
	1.7.1.4. justificativa da SEE/AL para não adotar Pregões Eletrônicos ou Chamadas Públicas, de forma regionalizada, para a aquisição de gêneros alimentícios, com recursos do PNAE, dos itens que pudessem ser consumidos por várias escolas da rede, contrariando ao que tinha anteriormente se prontificado (peça 40) , no âmbito do monitoramento do Tribunal que deu origem ao Acórdão 9288/2012-TCU-Segunda Câmara;
	1.7.1.5. evidências de ofícios, manuais e demais comunicações, bem como de ações educacionais (data, local, relação de participantes) com o intuito de orientar as escolas e demais unidades executoras quanto à correta aquisição dos gêneros alimentícios para a merenda escolar, nos três últimos exercícios do PNAE (2017 a 2019) , alertando que a compra direta, fora das hipóteses previstas em lei, bem como outras infrações à Lei 8.666/1993 e à Lei 10.520/2002, sujeita os responsáveis a sanções disciplinares, civis, administrativas e/ou penais, conforme deliberações dos itens 1.7 e 1.8 do Acórdão 9288/2012-TCU-Segunda Câmara; e
	1.7.2. alertar ao titular da Secretaria de Estado da Educação de Alagoas - SEE/AL de que o não atendimento à diligência do relator ou à decisão do Tribunal, bem como a sua reincidência, sem causa justificada, pode dar ensejo à aplicação da multa prevista no art. 58, incisos IV e VII, da Lei 8.443/1992, a qual prescinde de realização de prévia audiência, nos termos do art. 268, incisos VII e VIII, § 3º, do RI/TCU.

Segunda Câmara

AROLDO CEDRAZ

não há.

Não atuou

REPRESENTAÇÃO (REPR)

Secretaria de Controle Externo da Educação, da Cultura e do Desporto (SecexEduc).